臺灣彰化地方法院民事判決　94年度訴字第122號
原　　　告　福懋開發股份有限公司
法定代理人　己○○
訴訟代理人　張繼準律師
複代理人　　黃琪雅律師
被　　　告　友嘉實業股份有限公司
法定代理人　朱志洋
訴訟代理人　丁○○
　　　　　　乙○○
上列當事人間請求履行契約事件，本院於民國94年7月22日言詞
辯論終結，判決如下：
    主  文
原告之訴及假執行之聲請均駁回。
訴訟費用由原告負擔。
    事  實
甲、程序方面：
一、按因契約涉訟者，如經當事人定有債務履行地，得由該履行
    地之法院管轄。民事訴訟法第12條定有明文。此項規定乃同
    法第1條、第2條「以原就被原則」之特別審判籍。次按管轄
    權之有無，應依原告主張之事實，按諸法律關於管轄之規定
    而為認定，與其請求之是否成立無涉（最高法院65年度台抗
    字第162 號判例意旨參照）。本件原告起訴主張之事實為：
    兩造成立買賣契約，並訂立書面之合約書，約定應將買賣標
    的物即西德進口之主機馬達油壓系統裝設於原告指定之工地
    即彰化市○○街20號，則依上開合約書所約定之履行方式，
    顯有以原告指定之工地彰化市○○街20號為債務履行地之意
    ，則原告對被告向合約書所指債務履行地之本院提起履行契
    約訴訟，依民事訴訟法第12條規定，本院對該訴訟自有管轄
    權，合先敘明。
二、按訴狀送達後，有請求之基礎事實同一及不甚礙被告之防禦
    及訴訟之終結者，原告得追加他訴，民事訴訟法第255條第1
    項第2 款、第7款分別定有明文。所謂請求之基礎事實同一，
    係指變更或追加之訴與原訴之主要爭點有其共同性，各請求
    利益之主張在社會生活上可認為同一或關連，而就原請求之
    訴訟及證據資料，於審理繼續進行在相當程度範圍內具有同
    一性或一體性，得期待於後請求之審理予以利用，俾先後兩
    請求在同一程序得加以解決，避免重複審理，進而為統一解
    決紛爭者，即屬之（最高法院90 年度台抗字第2、287、519
    號、91年度台簡抗字第33號、91年度台抗字第235、552、64
    8號、92年度台抗字第394號裁定意旨參照）。本件原告起訴
    時原係聲明：被告應將所約定之西德原裝進口之主機馬達油
    壓系統裝設於原告指定之工地即彰化市○○街20號之電梯內
    ；如受有利之判決願供擔保請准宣告假執行；訴訟費用由被
    告負擔。嗣於起訴狀送達被告後，於民國94 年4月15日本院
    言詞辯論期日追加備位訴之聲明為：被告應將輸出功率為40
    KW頻率為60HZ規格之瑞士進口BERINGER主機馬達油壓系統裝
    設於原告指定之工地即彰化市○○街20號之電梯內；如受有
    利之判決願供擔保請准宣告假執行；訴訟費用由被告負擔，
    雖被告表示不同意原告訴之追加，惟原告原有之訴及追加之
    訴，其請求權基礎均係本於兩造間簽訂之買賣契約，理由皆
    為被告固提出瑞士原裝進口BERINGER之電梯主機馬達油壓系
    統（下稱瑞士進口之油壓系統）交付，然其品質及功能皆未
    如被告所稱優於原合約約定之西德進口廠牌，因不符債之本
    旨，故不生交付之效力等語，顯具有基礎事實之同一性，且
    不甚礙被告之防禦及訴訟之終結，依上開規定，自應准許。
乙、實體方面：
一、原告起訴主張：原告於86年5月15日向被告購買規格為F-150
    0KG-2CO-45M/MIN-4F/4S之油壓電梯2部，且由被告承攬施作
    上開油壓電梯之安裝工程，兩造並簽署書面契約（下稱系爭
    合約），以資信守，依系爭合約規定，上開油壓電梯機件中
    應採用西德原裝進口之電梯主機馬達油壓系統（下稱西德進
    口之油壓系統）施作，惟被告未經原告同意，擅改以瑞士進
    口之油壓系統施作，原告原本拒絕驗收，惟被告以西德進口
    之油壓系統在業界尚未廣泛運用，且無論在功能、品質，以
    及零件取得之便利等，均無法與已在業界廣泛運用，且深受
    好評之瑞士進口之油壓系統相比等情為由，一再向原告保證
    用以施作油壓缸、動力主機組、控制閥組等均為瑞士進口之
    油壓系統，品質絕對有保障，亦絕無以低價質劣之產品蒙騙
    原告，並願提供2 年保固、日後保養技術維修等服務，復書
    立切結書保證前開所言絕對負責，原告因而相信被告決定採
    用之瑞士進口油壓系統之品質及功能優於原約定之西德進口
    油壓系統，方同意驗收。詎前開瑞士進口之油壓系統啟用僅
    半年光景即故障連連，且經原告發函請求排除，被告亦皆未
    能修復，致原告損失不貲，原告因而心生疑慮，故於保固期
    間內重新查驗前開瑞士進口之油壓系統，始知被告採用之油
    壓系統升降用電動機輸出功率係採用34 KW、控制箱NFB額定
    電流100A、電線線徑30MM2之規格，與原合約要求之規格40K
    W 、控制箱NFB額定電流150A、電線路徑60MM2不符，其品質
    與功能並未如被告所稱優於原合約規定之西德進口之油壓系
    統，原告至此始知被告前開保證不實在，且經原告發函告知
    92年度之昇降設備許可證已逾有效期間，請求被告申請換發
    93年度新證，被告亦置若罔聞，無視兩造間合約之約定。綜
    上，被告給付顯不符合債之本旨，自不生交付買賣標的物之
    效力，爰依兩造買賣契約及民法第345條第2項、第348條第1
    項、最高法院87年度台上字第2536號判決意旨，請求被告履
    行契約等語，並先位聲明：被告應將所約定之西德原裝進口
    之主機馬達油壓系統裝設於原告指定之工地即彰化市○○街
    20號之電梯內；如受有利之判決願供擔保請准宣告假執行；
    訴訟費用由被告負擔。退步言，如本院認先位聲明為無理由
    ，然依合約約定，升降用電動機係採用輸出功率40KW、控制
    箱NFB額定電流150A、電線路徑60MM2之規格，然現場施作之
    瑞士進口油壓系統之規格分別為輸出功率34 KW、控制箱NFB
    額定電流100 A、電線線徑30MM2，其品質與功能顯非被告所
    稱優於原合約規定之西德進口油壓系統。被告既保證其用以
    施作之油壓缸、動力主機組、控制閥組等均為瑞士進口油壓
    系統，品質絕對有保證，自應以相當於原合約規格之主機馬
    達油壓系統施作，始符合債之本旨，且瑞士進口油壓系統亦
    有輸出功率為40KW之規格，然被告竟捨輸出功率與原合約規
    格相同之主機馬達油壓系統不用，而改以輸出功率僅34KW之
    規格施作，足認被告未依債之本旨提出給付，則不生買賣標
    的物給付之效力，故原告自得請求被告交付相當於原合約規
    格之主機馬達油壓系統，即輸出功率為40KW、頻率為60HZ規
    格之瑞士進口油壓系統，並裝設於原告指定之工地等語。並
    備位聲明：被告應將輸出功率為40KW頻率為60HZ規格之瑞士
    進口BERINGER主機馬達油壓系統裝設於原告指定之工地即彰
    化市○○街20號之電梯內；如受有利之判決願供擔保請准宣
    告假執行；訴訟費用由被告負擔。
二、被告則以：兩造於上開時地簽訂系爭合約之買賣契約後，因
    西德進口之油壓系統尚未被市場廣泛使用，考量功能上及日
    後零件取得之時效等因素，乃建議原告改用瑞士進口之油壓
    系統，經原告同意後，被告即將施工確認圖提交原告工地主
    任甲○○確認，該確認圖上電梯之主要規格「型式SPF-1500
    X4-2C045M/MINX2 台」之記載即係指瑞士進口之油壓系統，
    被告於取得原告確認後，始向代理商進貨並派員組裝瑞士進
    口之油壓系統，組裝完畢後並通過兩造之試車均無問題，被
    告要求驗收及收取尾款新台幣230,000 元，然原告以該工地
    之房屋尚未出售或出租，而電梯實際上並未有人使用之由，
    遲不願意與被告會同驗收，且對被告屢次要求驗收亦均置之
    不理，91年間，被告再度要求原告給付尾款，原告則要求將
    電梯修復，被告見電梯雖因原告大樓關閉而關閉不用，任該
    電梯荒置未使用或給予基本之養護而致毀損嚴重，仍秉持服
    務客戶之精神同意為原告維修，被告修復後並經原告驗收無
    誤，原告亦將上開尾款給付完畢，足見兩造事後確有變更改
    採瑞士進口之油壓系統之意思表示合致存在，雙方債務已然
    履行完畢。後雙方並簽訂保固契約，由被告定期為原告進行
    保養工作。至原告雖主張電梯未符規格致故障連連一節，然
    原告曾向社團法人中華民國昇降設備檢查員協會（下稱昇降
    設備協會）申請覆查，經該會檢查結果，其中就油壓缸、油
    壓柱塞、油壓配管及油壓動力均符合法令規定，此有升降設
    備協會94年3月1日昇檢協字第940021號函暨附件可稽，且從
    該檢查報告第2頁4「本案油壓動力依現場實務銘牌上之標示
    為34 W、3ψ、380V、77A、動作壓力67KG/CM2，參照民國標
    準CNS11380液壓昇降機有關電流、壓力及速度之規定，可知
    各項實測數據均符合法令規定，並且尚留有很大的餘裕空間
    ，故可判定油壓動力應屬符合法令規定」等語，足證被告所
    裝設之電梯並無不合格之情形，而原告稱電梯故障連連，此
    乃係不實之指控，而數度叫修之情形，均屬電梯正常使用下
    偶有發生之小問題，只要維修人員給予調整或是更換耗損之
    零件，即可排除，並無原告所稱未達西德進口油壓系統功能
    之情形。另有關電梯93 年度昇降設備許可證，被告於93年8
    月19日即為原告申請檢查並經核發許可證，故原告所稱被告
    未辦理電梯安全檢查之指控亦為不實。基上，被告於安裝前
    經原告確認施工圖，施工後復經原告驗收無誤，亦定期為電
    梯保固維修，被告已依債之本旨為給付，並經原告受領，原
    告事後任意指摘被告違約顯無理由等語，資為抗辯。並聲明
    ：如主文所示。
三、原告對被告陳述之抗辯：
  (一)被告主張其係經原告工地主任甲○○之確認，始改以瑞士進
    之油壓系統施作，惟甲○○並非原告工地主任，故前開施工
    確認圖無法資為認定原告已同意被告改以瑞士進口之油壓系
    統施作之證據。退步言之，縱認甲○○有權代理原告為簽認
    ，然將原告起訴狀所附之施工圖與被告所提出之施工確認圖
    互相核對，可知甲○○係在設計圖之電梯顏色及材質選定欄
    為簽認，並非確認同意被告改以瑞士進口之油壓系統施作，
    故被告辨稱其係經原告確認同意，始改以瑞士進口之油壓系
    統施作等語，並非實在。
  (二)次者，依系爭合約第9條第2項之約定，合約約定事項之變更
    ，需要經過雙方以書面為之，始生效力，舉其例者，兩造締
    約後曾就原主機馬達油壓系統之水冷式油溫冷卻器，另行以
    書面為約定，此有變更工程合約書附卷可稽。而主機馬達油
    壓系統乃兩造合約重要標的，倘原告同意被告更改施作規格
    ，豈有不以書面確認之理，故被告所言不實在。
  (三)再者，被告固提出昇降設備協會函暨附件，資為抗辯其用以
    施作之油壓缸、油壓柱壓、及油壓動力等均符合法令規定，
    並無原告所稱故障連連之情事。惟被告施作之油壓缸、油壓
    柱塞、油壓配管及油壓動力等是否符合法令規定，與該機器
    是否有故障，乃屬二事，是被告以其施作之油壓缸等符合法
    令規定而逃避其機器故障之責，顯無理由。
  (四)末前開瑞士進口之油壓系統故障情形並非單純零件更換，舉
    其例者：93 年3月26日叫修，因油壓梯啟動時發出巨大聲音
    。左側油壓梯因內部線路斷線造成變壓器無法供電致油壓梯
    門無法正常開關。發電機啟動電梯運作不正常；93年4月8日
    叫修，因一號梯警鈴及二號蜂鳴器故障。主機重新啟動即會
    造成樓層顯示不正常。內叫緊急停止開關切換時無法自動復
    歸。省電裝置動作需叫車才能復歸；93年5月7日叫修，一號
    梯自動關機，復自行開機。二號梯啟動時，車廂劇烈震動等
    情。足見被告辯稱原告叫修情形皆屬於電梯正常使用下偶爾
    發生之小問題，僅需維修人員予以調整或更換耗損零件即可
    解決，並無故障連連之情，顯然不實。而被告施作之瑞士進
    口油壓系統，其輸出功率僅34KW，並非原合約規格40KW，無
    論就承載人數抑或升降速率而言，其功能皆遠不如原合約約
    定之西德進口之油壓系統，確無被告所保證之優越品質與功
    能。
四、兩造不爭執事項：
  (一)原告於86年5月15日向被告購買規格為F-1500KG-2CO-45M/MI
    N-4F/4S之油壓電梯2部，且由被告承攬施作上開油壓電梯之
    安裝工程。
  (二)兩造簽署系爭合約約定，油壓電梯機件中之主機馬達應採用
    西德進口之油壓系統施作。
  (三)就上開油壓電梯機件中之主機馬達，被告係採用瑞士進口之
    油壓系統施作。
五、經本院使當事人整理並協議簡化爭點後，本件爭點為原告有
    無同意被告將油壓電梯機件中之主機馬達由西德進口之油壓
    系統變更為瑞士進口之油壓系統。
六、得心證之理由：
  (一)原告主張兩造於86年5月15日簽訂規格為F-1500KG-2CO-45M/
    MIN-4F/4S之油壓電梯2部之買賣契約，並由被告承攬施作上
    開油壓電梯之安裝工程，依系爭合約約定，油壓電梯機件中
    之主機馬達應以西德進口之油壓系統施作，後被告以西德進
    口之油壓系統在業界尚未廣泛運用，且無論在功能、品質，
    以及零件取得之便利等，均無法與已在業界廣泛運用，且深
    受好評之瑞士進口之油壓系統相比等情為由，以瑞士進口之
    油壓系統施作等情，為被告所不爭執，並據原告提出系爭合
    約及切結書等件為證，是原告此部分主張，足認為真正。
  (二)原告另主張：被告未經同意就油壓電梯機件中之主機馬達部
    分，即擅自改以瑞士進口之油壓系統施作等語，被告否認之
    ，並陳稱：改以瑞士進口之油壓系統施作，業經原告工地主
    任甲○○簽名確認，施工完畢後並經原告驗收付款等語，是
    本件應審究者為：原告有無同意被告將油壓電梯機件中之主
    機馬達由西德進口之油壓系統更換為瑞士進口之油壓系統。
    經查：簽署系約合約後，被告公司業務員丙○○即於86 年9
    月2 日，協同被告公司電梯事業部副理戊○○前往原告位於
    彰化市○○街20號之工地大樓，由丙○○告知在上開工地監
    工之甲○○油壓電梯機件中之主機馬達將由西德進口之油壓
    系統更改為瑞士進口之油壓系統，另由戊○○在施工確認圖
    上將「油壓動力主機為『西德』原裝進口」以手寫更改為「
    油壓動力主機為『瑞士』原裝進口」，並加註「提供同級品
    相關資料」等字樣，甲○○同意後始在施工確認圖簽名確認
    ，且原告公司之代理人曾表示如有問題可逕與甲○○接洽之
    事實，業據證人丙○○證述在卷，核與被告提出之施工確認
    圖相符，且業主簽章欄之「甲○○」簽名亦係甲○○本人親
    簽，亦為證人甲○○所是承，是業主簽章欄處之「甲○○」
    簽名當屬真正無疑，從而，被告辯稱業獲原告同意，始以瑞
    士進口之油壓系統施作等語，堪認真正而可採信。至證人甲○○雖另證稱其非原告之工地主任，簽名時亦未獲告知電梯
    主機馬達之油壓系統變更之情事，亦未注意施工確認圖上電
    梯主機系統由西德改成瑞士等字樣云云，然觀諸證人即同時
    承攬前開工地客梯及自動步道工程之大同奧的斯電梯股份有
    限公司（下稱大同電梯公司）業務主任張榮照具結證述：一
    開始係甲○○主動與大同電梯公司洽談福懋工地客梯及自動
    步道工程，後來簽約則由原告出面簽約，而開會時原告董事
    長、營造廠代表及甲○○皆會一起開會等語，足知係甲○○
    代理原告出面洽談前開工地電梯之裝設工程，當屬無疑。再
    稽之證人甲○○證述：伊在原告公司係屬幫忙性質，因原告
    公司董事長係伊太太之伯父，伊在工地係負責監看營造公司
    灌漿工程，除伊外，無其他工地主任，另營造公司有問題時
    會詢問伊，有時會叫伊轉達等語，則證人甲○○之職務既為
    負責監看在原告工地施工之營造公司施作情形，且營造公司
    有問題時可直接向其詢問，或請其轉知原告，其復可在代表
    業主即原告之業主簽章及確認欄處簽名確認，復係代理原告
    洽談前揭工地電梯裝設工程之人，從而，其顯係得代理原告
    處理有關上揭工地事務之工地主任，灼屬無疑，是以，被告
    辯稱其係原告之工地主任等語，堪以採信，則原告主張其非
    原告之工地主任云云，要難採信。另施工確認圖除上述更改
    處外，其他如電梯主要規格之型式、升降用電動機、電力設
    備容量之電動機、電動機額定電流、NFB 額定電流、變壓器
    容量、電線線徑等，均由原先之PF-1500-2CO-45M/MIN-4F/4
    S 、40KW、40KW、84‧5A、150A、75KVA、60MM2，以電腦更
    改為SPF-1500×4-2CO45M/MIN×2、34KW、34KW、72A、125A
    、59KVA、50MM2，此由兩造先後提出之施工確認圖相互核對
    即可知，則證人甲○○於簽名確認時，就此重要變更事項，
    焉有不加注意之理，是證人甲○○前開簽名時亦未獲告知電
    梯主機馬達之油壓系統變更之情事，亦未注意電梯主機系統
    由西德改成瑞士等字樣之證詞，顯係規避之詞，不足採信。
    另證人戊○○雖具結證述：有無與丙○○一同拿施工確認圖
    讓甲○○簽名確認，及丙○○有無向甲○○提及電梯主機油
    壓系統由西德進口變更為瑞士進口等情事，皆因時間太久而
    忘記了，另施工確認圖上「提供同級品相關資料」等字樣係
    伊書寫，但油壓動力主機為『西德』原裝進口，更改為油壓
    動力主機為『瑞士』原裝進口，則非伊更改等語，然觀之證
    人戊○○自承係其親筆函覆被告之業務行文單回覆意見欄所
    載「預計於8/30，97，請業主圖面確認，並澄清汽冷、水冷
    、主機等相關疑點，戊○○，8/28，97」、技術開發部、電
    梯圖面收發通知單備註欄所載「冷卻器採水冷式（業主預留
    孔路）、主機為瑞士進口提供同級品資料，已於 9/2，97，
    請業主再確認完成，戊○○，9/2，97」等字樣，就已於9月
    2 日請業主再確認完成之記載，核與前揭施工確認圖業主簽
    章欄「甲○○，9/2 」之字樣相符。再佐以證人戊○○陳稱
    係觀看前述施工確認圖後始向被告回覆等語，及技術開發部
    、電梯圖面收發通知單備註欄所載「主機為瑞士進口提供同
    級品資料」字樣，與施工確認圖上將「油壓動力主機為『西
    德』原裝進口」，更改為「油壓動力主機為『瑞士』原裝進
    口」，並加註「提供同級品相關資料」等字樣之運筆走勢並
    無不同之處，則前述西德更改為瑞士及提供同級品相關資料
    等字樣，應係證人戊○○更改及加註，而其於更改及加註該
    等字樣之際，並與代理原告之甲○○確認無訛等情，堪屬無
    疑，則證人戊○○前述證詞，當係因事發久遠以致記憶不清
    所為之錯誤證言，尚難採信，亦不得執此即為有利於原告之
    認定。至原告雖陳稱：甲○○係在設計圖之電梯顏色及材質
    選定欄為簽認，並非確認同意被告改以瑞士進口之油壓系統
    施定欄為簽認云云，然觀諸施工確認圖，右側由上而下可區
    分為電梯主要規格欄、電力設備容量欄、電梯顏色及材質選
    定表欄及確認欄，而電梯顏色及材質選定表欄及確認欄則分
    列左、右兩側，倘確認欄係確認電梯顏色及材質選定表，則
    該確認欄應係列於電梯顏色及材質選定表欄之最後一行，而
    非在右側另又區分為一確認欄。另觀之系爭合約第7條第1項
    約定「甲方（按指原告）於簽約成立後七天內提出裝設本設
    備大樓之有關建築圖面供乙方（按指被告）製作配置圖，乙
    方於接獲甲方提供後14天內製成配置圖並送請甲方確認」，
    則被告顯係依據上開合約約定，始出具施工確認圖供原告確
    認，則其確認之範圍當係有關瑞士進口油壓系統之規格、電
    力設備容量及電梯顏色等相關事項，準此，該確認欄應係確
    認上述電梯主要規格欄、電力設備容量欄、電梯顏色及材質
    選定表欄之規格是否有誤，而非僅確認電梯顏色及材質選定
    表欄，是以，原告此部分主張，尚屬乏據，委無足採。再原
    告另主張依系爭合約第9條第2項之規定，合約約定事項之變
    更，需要經過雙方以書面為之，始生效力，倘原告同意被告
    更改施作規格，豈有不以書面確認之理，故被告所言不實在
    云云。然系爭合約第9條第2項雖約定「本合約約定事項之變
    更，需經雙方以書面為之」，惟就書面之形式及應記載之事
    項為何，兩造間並無特別之約定，則本件被告既已以書面之
    施工確認圖經由原告之代理人甲○○簽名確認，而該施工確
    認圖復已載明變更之事項，執以即可解為兩造間就油壓電梯
    機件中之主機馬達由西德進口之油壓系統變更為瑞士進口之
    油壓系統之變更之事項業已以書面為之。況契約之成立與生
    效，僅需雙方意思表示合致即可，並不以書面為必要，本件
    兩造間並無如未以書面為之，則變更之事項即屬無效之約定
    ，則原告既同意將油壓電梯機件中之主機馬達由西德進口之
    油壓系統更改為瑞士進口之油壓系統，足認雙方意思表示已
    合致，縱未以書面為之，亦無將西德進口之油壓系統變更為
    瑞士進口之油壓系統之約定變更事項無效之問題存在，是以
    ，原告主張並無書面確認，故被告所言不實云云，亦屬無據
    ，無可採信。
  (三)原告復主張被告採用之瑞士進口油壓系統啟用僅半年光景即
    故障連連，始知其品質與功能並未如被告所稱優於原合約規
    定之西德進口之油壓系統，且經原告發函告知92年度之昇降
    設備許可證已逾有效期間，請求被告申請換發93年度新證，
    被告亦置若罔聞，是被告給付顯不符合債之本旨，自不生交
    付買賣標的物之效力等語。其情業經被告否認，並陳稱：經
    昇降設備協會檢查結果，就油壓缸、油壓柱塞、油壓配管及
    油壓動力均符合法令規定，另被告已於93 年8月19日，即為
    原告申請電梯93年度昇降設備許可證檢查並經核發，是原告
    所言不實等語。按當事人互相表示意思一致者，無論其為明
    示或默示，契約即為成立。又按稱買賣者，謂當事人約定一
    方移轉財產權於他方，他方支付價金之契約。當事人就標的
    物及其價金互相同意時，買賣契約即為成立。物之出賣人，
    負交付其物於買受人，並使其取得該物所有權之義務。民法
    第153 條第1項、第345條、第348條第1項分別定有明文。本
    件被告就油壓電梯機件中之主機馬達由西德進口之油壓系統
    變更為瑞士進口之油壓系統，既經原告工地主任甲○○簽名
    確認，足認兩造間就買賣標的物由初始之西德進口油壓系統
    變更為瑞士進口油壓系統一節已互相表示意思一致，故兩造
    間之買賣契約之標的物顯已合意變更為瑞士進口之油壓系統
    ，兩造間就油壓電梯機件中之主機馬達，一初始之西德進口
    油壓系統之約定，業因事後之變更而歸於無效，嗣後被告以
    瑞士進口之油壓系統施作，施工完畢後復經原告驗收付款，
    則被告顯已交付兩造互相表示意思一致後所變更之買賣標的
    物即瑞士進口之油壓系統予原告，並經原告驗收受領，是以
    ，被告基於買賣契約所負之交付義務業已履行完畢，灼然甚
    明。
  (四)原告復主張：依合約約定，升降用電動機係採用輸出功率40
    KW、控制箱NFB額定電流150A、電線路徑60MM2之規格，然現
    場施作之瑞士進口油壓系統之規格分別為輸出功率34KW、控
    制箱NFB額定電流100A、電線線徑30MM2，其品質與功能顯非
    被告所稱優於原合約規定之西德進口油壓系統云云，被告就
    現場施作之瑞士進口油壓系統之規格分別為輸出功率34KW、
    控制箱NFB額定電流100A、電線線徑30MM2一節固自認不諱，
    惟辯稱：係依施工確認圖施作，且其品質與功能均優於西德
    進口之油壓系統等語。查：兩造間既已合意將油壓電梯機件
    中之主機馬達由原先之西德進口油壓系統變更為瑞士進口之
    油壓系統，自難期變更後之瑞士進口油壓系統升降用電動機
    輸出功率、控制箱NFB 額定電流及電線路徑規格，均與原先
    約定之西德進口油壓系統相同，且被告出具經原告代理人甲○○簽名確認之施工確認圖升降用電動機輸出功率亦為34KW
    ，核與被告施作之瑞士進口油壓系統功率相同，故被告所辯
    ，顯屬有據，應可採信。而原告以因事後變更致初始之買賣
    標的物約定歸於無效之系爭合約為據，請求被告依約履行，
    當屬無據，是原告備位聲明，亦無理由。
七、綜上所述，本件兩造間就買賣標的物之油壓電梯機件中之主
    機馬達，由由初始之西德進口油壓系統變更為瑞士進口油壓
    系統一節已互相表示意思一致，兩造間之買賣契約之標的物
    既已合意變更為瑞士進口之油壓系統，則被告交付瑞士進口
    之油壓系統予原告，並經原告驗收受領，故被告基於買賣契
    約所負之交付義務業已履行，被告辯稱已依約履行等語，應
    可採信，此外，原告就其主張被告未履行契約等語，復未能
    舉證證明，則其以買賣契約為據，請求被告履行契約，就先
    位聲明及備位聲明部分，於法均屬無據，要無理由，皆應予
    駁回。原告之訴既經駁回，其假執行之聲請，即失所附麗，
    應併予駁回。
八、本件事證已臻明確，兩造其餘主張陳述及所提之證據，經審
    酌後，核與判決之結果不生影響，均無庸再予一一論述，併
    予敘明。
據上論結：本件原告之訴為無理由，依民事訴訟法第78條，判決
如主文。
中　　華　　民　　國　　94　　年　　8 　　月　　5 　　日
                  民事第一庭    法　官　游秀雯
以上正本係照原本作成。
如對判決上訴，應於判決送達後20日內向本院提出上訴狀。
中　　華　　民　　國　　94　　年　　8　　月　　11　　日
                      　　　    書記官　張西武
